臺灣苗栗地方法院民事裁定　　　　　　100年度家聲字第144號
聲　請　人　莊美枝
相　對　人　陳弘儒
　　　　　　陳弘森
關　係　人　蔡　花
　　　　　　莊美娟
上列聲請人聲請選任未成年子女特別代理人事件，本院裁定如下
：
    主  文
選任蔡花（民國○○年○ 月○○日生，身分證統一編號：Ｚ00000000
0 號，住苗栗縣後龍鎮南港里10鄰赤土崎80號）於相對人陳弘儒
（民國○○年○○月○○日生，身分證統一編號：Ｚ000000000 號 ）就
處理其父陳文全遺產繼承協議分割登記事項，為相對人陳弘儒之
特別代理人。
選任莊美娟（民國○○年○ 月○○日生，身分證統一編號：Ｚ0000000
0 0 號，住苗栗縣通霄鎮○○里○○鄰○○○路22巷1 號）於相對
人陳弘森（民國○○年○ 月○○日生，身分證統一編號：Ｚ000000000
號）就處理其父陳文全遺產繼承協議分割登記事項，為相對人陳
弘森之特別代理人。
聲請程序費用新臺幣壹仟元由聲請人負擔。
    理  由
一、按父母為其未成年子女之法定代理人，父母之行為與未成年
    子女之利益相反，依法不得代理時，法院得依父母、未成年
    子女、主管機關、社會福利機構或其他利害關係人之聲請或
    依職權，為子女選任特別代理人，民法第1086條定有明文。
二、本件聲請意旨略稱：聲請人係相對人，即未成年人陳弘儒（
    民國○○年○○月○○日生，身分證統一編號：Ｚ000000000號）、
    陳弘森（民國○○年○ 月○○日生，身分證統一編號：Ｚ0000000
    00號）之母，因未成年人等之父親陳文全於100 年9 月12日
    死亡，為辦理陳文全之遺產繼承協議分割登記事項，惟聲請
    人為共同繼承人，行為與未成年人利益相反，依法不得代理
    ，爰依上開規定聲請為未成年人陳弘儒選任關係人蔡花為特
    別代理人，為未成年人陳弘森選任關係人莊美娟為特別代理
    人，以利日後代為處理事務等語，並提出戶籍謄本及繼承系
    統表各1 份為證。
三、查聲請人主張相對人陳弘儒、陳弘森為未成年人，其為該等
    未成年人之母；未成年人之父親陳文全死亡後，就處理所繼
    承其父遺產繼承協議分割登記事宜，因聲請人同時為該遺產
    之共同繼承人，其利益與相對人相反等情，有上開戶籍謄本
    及繼承系統表各1 份在卷可佐。從而，聲請人依上開規定聲
    請就該遺產繼承協議分割登記事宜為相對人等選任特別代理
    人，為有理由，自應准許。經查，關係人蔡花、莊美娟於上
    開遺產繼承協議分割登記事件並未有何與未成年人利益相反
    之情事，且關係人蔡花、莊美娟均已表明願意擔任特別代理
    人之意旨，並擔任就處理未成年人之父陳文全遺產繼承協議
    分割登記事宜之特別代理人，此有其等所出具之同意書各1
    份為憑。爰依聲請人之請求及關係人蔡花、莊美娟之意願，
    選任關係人蔡花為相對人陳弘儒處理其父陳文全遺產繼承協
    議分割登記事宜之特別代理人，選任關係人莊美娟為相對人
    陳弘森處理其父陳文全遺產繼承協議分割登記事宜之特別代
    理人。
四、依非訟事件法第131 條之2 第2 項、第122 條第3 項，裁定
    如主文。
中    華    民    國    100   年    10    月    26    日
                      家事法庭法  官  林卉聆
以上正本係照原本作成。
如對本裁定抗告，須於裁定送達後10日之不變期間內，向本院提
出抗告狀，並繳納抗告費新臺幣1,000 元
中    華    民    國    100   年    10     月    26    日
                              書記官  簡慶仁